臺灣士林地方法院刑事判決            100年度審訴字第751號
公  訴  人  臺灣士林地方法院檢察署檢察官
被      告  彭家華
上列被告因違反毒品危害防制條例案件，經檢察官提起公訴（10
0 年度毒偵字第1800號），被告於準備程序中就被訴事實為有罪
之陳述，本院合議庭裁定由受命法官改依簡式審判程序審理，並
判決如下：
 主  文
彭家華施用第一級毒品，累犯，處有期徒刑拾月，扣案之第一級
毒品海洛因壹包（驗餘淨重零點零捌肆柒公克）沒收銷燬，扣案
上開毒品海洛因外包裝袋壹只及注射針筒壹支均沒收；又施用第
二級毒品，累犯，處有期徒刑陸月，扣案之第二級毒品甲基安非
他命包（驗餘淨重壹點柒伍公克）均沒收銷燬，扣案上開毒品
甲基安非他命外包裝袋只均沒收。應執行有期徒刑壹年貳月，
扣案之第一級毒品海洛因壹包（驗餘淨重零點零捌肆柒公克）、
第二級毒品甲基安非他命包（驗餘淨重壹點柒伍公克）均沒收
銷燬，扣案上開毒品海洛因外包裝袋壹只、上開毒品甲基安非他
命外包裝袋只及注射針筒壹支均沒收。
    犯 罪 事 實 及 理 由
一、本件被告彭家華所犯各罪均非死刑、無期徒刑、最輕本刑為
    3 年以上有期徒刑之罪，或高等法院管轄第一審之案件，且
    於準備程序進行中，被告就被訴事實為有罪之陳述，經告知
    簡式審判程序之旨，並聽取檢察官、被告之意見後，本院裁
    定進行簡式審判程序，是本件之證據調查，依刑事訴訟法第
    273 條之2 規定，不受同法第159 條第1 項、第161 條之2
    、第161 條之3 、第163 條之1 及第164 條至第170 條規定
    之限制 ，合先敘明。
二、犯罪事實：彭家華曾因施用毒品案件，經送觀察、勒戒後，
    認無繼續施用毒品之傾向，於民國90年12月12日釋放出所，
    並由臺灣臺南地方法院檢察署檢察官以90年度毒偵緝字第57
    8 號為不起訴之處分。再因施用第一、二級毒品案件，經臺
    灣臺北地方法院以95年度訴字第1043號判決各處有期徒刑7
    月、4 月，應執行有期徒刑10月確定，於96年7 月16日執行
    完畢。因過失傷害案件，經臺灣板橋地方法院以95年度交易
    字第496 號判決處拘役59日，再經同法院以96年度聲減字第
    1469號裁定減刑為拘役29日確定。又因施用第一、二級毒品
    等案件，經臺灣臺北地方法院95年度訴字第1683號判決各處
    有期徒刑10月、6 月，定應執行有期徒刑1 年2 月，嗣經上
    訴，並經臺灣高等法院96年度上訴字第1220號判決將原判決
    撤銷改判有期徒刑1 年2 月、10月，定應執行有期徒刑1 年
    10月，嗣再經上訴，經最高法院96年度臺上字第4589號駁回
    上訴確定，並經臺灣高等法院以96年度聲減字第4213號裁定
    減刑為有期徒刑7 月、5 月，定應執行有期徒刑11月確定；
    復因施用第一、二級毒品案件，經本院以97年度訴字第972
    號判決處有期徒刑8 月、5 月，應執行有期徒刑1 年確定，
    上揭2 案件再與95年間之過失傷害案件接續執行，於99年3
    月31日因假釋出監，所餘期間付保護管束，於99年6 月8 日
    保護管束期滿，未經撤銷假釋，未執行之刑以已執行論。另
    因施用第一級毒品案件，經本院以99年度審訴字第854 號判
    決處有期徒刑1 年1 月，並經臺灣高等法院100 年度上訴字
    第468 號駁回上訴確定；又因施用第一、二級毒品，經本院
    以100 年度審訴字第217 號判決處有期徒刑1 年。詎其仍不
    知悔改，復分別基於施用第一級毒品海洛因及第二級毒品甲
    基安非他命之犯意，於100 年9 月3 日上午11時許，在臺北
    市信義區○○○路88號5 樓友人住處，以將甲基安非他命置
    於錫箔紙上加熱燒烤，吸食所產生之煙霧方式施用第二級毒
    品甲基安非他命，另於同日上午12時許，在上址友人住處，
    以針筒注射之方式，施用第一級毒品海洛因，嗣因另案通緝
    ，為警於同日下午3 時45分許，在上址友人住處查獲，並扣
    得第一級毒品海洛因1 包（驗餘淨重0.0847公克）、第二級
    毒品甲基安非他命3 包（驗餘淨重1.75公克）及注射針筒1
    支等物，經採集其尿液送驗，鑑驗結果呈安非他命及甲基安
    非他命、可待因及嗎啡陽性反應，始悉上情。
三、本件證據部分補充除均引用檢察官起訴書之記載外，另補充
    ：被告彭家華於本院審理時之自白（見本院100 年12月21日
    準備程序及審判筆錄）。
四、按海洛因、甲基安非他命分屬毒品危害防制條例第2 條第2
    項第1 款、第2 款所規定之第一級毒品及第二級毒品。是核
    被告所為，係犯毒品危害防制條例第10條第1 項之施用第一
    級毒品罪及同法條第2 項之施用第二級毒品罪。其施用前後
    持有第一、二級毒品海洛因、甲基安非他命之低度行為，均
    為其施用之高度行為所吸收，不另論罪。又被告所犯上開2
    罪，犯意各別，行為互殊，應予分論併罰。又被告有上開所
    載前科及執行情形，有卷附臺灣高等法院被告前案紀錄表可
    按，其受徒刑之執行完畢後，5 年內故意再犯本件有期徒刑
    以上刑之罪，均為累犯，各應依刑法第47條第1 項之規定加
    重其刑。爰審酌被告前因施用毒品案件，經法院裁定送觀察
    、勒戒及法院判決處刑之程序後，仍無法戒除毒癮，復為本
    件犯行，因認其戒除毒癮之意志不堅，定力不足，惟念及其
    犯罪後已知坦承犯行，態度良好，及其施用毒品僅戕害己身
    健康，尚未對社會造成實質危害，暨其上開素行、高職肄業
    之智識程度、目前無業之生活狀況等一切情狀，分別量處如
    主文所示之刑，並定其應執行刑。扣案之海洛因1 包（驗餘
    淨重0.0847公克）、甲基安非他命3 包（驗餘淨重1.75公克
    ），不問屬於犯人與否，均應依毒品危害防制條例第18條第
    1 項前段規定宣告沒收銷燬之。另扣案上開海洛因之外包裝
    袋1 只、上開甲基安非他命之外包袋3 只，均具防止內容物
    裸露、逸出及潮濕功能，與注射針筒1 支，均係被告所有供
    施用海洛因或甲基安非他命所用之物，業據被告供陳在卷，
    均應依刑法第38條第1 項第2 款規定於各該施用第一、二級
    毒品項下宣告沒收。
五、據上論斷，應依刑事訴訟法第273 條之1 第1 項、第299 條
    第1 項前段、第310 條之2 、第454 條第2 項，毒品危害防
    制條例第10條第1 項、第2 項、第18條第1 項前段，刑法第
    11條、第47條第1 項、第51條第5 款、第38條第1 項第2 款
    ，判決如主文。
本案經檢察官鄭嘉欣到庭執行職務。
中    華    民    國  100     年  12      月    30    日
                  刑事第一庭  法  官  劉瓊雯
如不服本判決應於收受判決後10日內向本院提出上訴書狀，並應
敘述具體理由；其未敘述上訴理由者，應於上訴期間屆滿後20日
內向本院補提理由書（均須按他造當事人之人數附繕本）「切勿
逕送上級法院」。
以上正本證明與原本無異。
中    華    民    國  101     年  1       月    2     日
                              書記官  吳尚文
附錄本判決論罪科刑法條：
毒品危害防制條例第10 條
施用第一級毒品者，處6 月以上 5 年以下有期徒刑。
施用第二級毒品者，處3 年以下有期徒刑。